臺灣高等法院臺中分院刑事裁定　
110年度聲字第2870號
聲  請  人  臺灣高等檢察署臺中檢察分署檢察官     
受  刑  人  李冠毅




上列聲請人因受刑人數罪併罰有二裁判以上，聲請定其應執行之
刑（聲請案號：110 年度執聲字第1352號），本院裁定如下：
    主  文
甲○○因犯如附表所示各罪所處之刑，應執行有期徒刑參年。
    理  由
一、聲請意旨略以：受刑人甲○○因詐欺等數罪，先後經判決確定
    如附表所示，應依刑法第53條、第51條第5 款規定，定其應
    執行之刑，爰依刑事訴訟法第477 條第1 項聲請裁定等語
　　。
二、按裁判確定前犯數罪者，併合處罰之；又數罪併罰，有二裁
     判以上者，依刑法第51條規定，定其應執行之刑；而數罪
    併 罰，分別宣告其罪之刑，宣告多數有期徒刑者，於各刑
    中之 最長期以上，各刑合併之刑期以下，定其刑期，但不
    得逾30 年，刑法第50條第1 項前段、第53條、第51條第5 
    款分別定 有明文。按數罪併罰之定應執行之刑，係出於刑
    罰經濟與責罰相當之考量，並非予以犯罪行為人或受刑人不
    當之利益，為一種特別的量刑過程，相較於刑法第57條所定
    科刑時應審酌之事項係對一般犯罪行為之裁量，為定應執行
    刑之宣告，乃對犯罪行為人本身及所犯各罪之總檢視，除應
    考量行為人所犯數罪反應出之人格特性，並應權衡審酌行為
    人之責任與整體刑法目的及相關刑事政策，在量刑權之法律
    拘束性原則下，依刑法第51條第5 款之規定，採限制加重原
    則，以宣告各刑中之最長期為下限，各刑合併之刑期為上限
    ，但最長不得逾30年，資為量刑自由裁量權之外部性界限，
    並應受法秩序理念規範之比例原則、平等原則、責罰相當原
    則、重複評價禁止原則等自由裁量權之內部抽象價值要求界
    限之支配，以使輕重得宜，罰當其責，俾符合法律授與裁量
    權之目的，以區別數罪併罰與單純數罪之不同，兼顧刑罰衡
    平原則（最高法院100 年度台抗字第440 號裁定意旨參照）
    。又酌定執行刑，審酌各罪間關係時，宜綜合考量數罪侵害
    法益之異同、對侵害法益之加重效應及時間、空間之密接程
    度，各罪間之獨立程度較高者，宜酌定較高之執行刑，但仍
    宜注意維持輕重罪間刑罰體系之平衡。行為人所犯數罪係侵
    害不可替代性或不可回復性之個人法益者，宜酌定較高之執
    行刑。民國107 年8 月7 日司法院院台廳刑一字第10700218
    60號函訂定並自即日生效之「刑事案件量刑及定執行刑參考
    要點」第24、25點規定可供參考。再者，刑事訴訟法第370 
    條第2 項
　　、第3 項，已針對第二審上訴案件之定應執行之刑，明定有
    不利益變更禁止原則之適用。而分屬不同案件之數罪併罰，
    倘數裁判宣告數罪之刑，曾經分別定其執行刑，其後再依數
    罪併罰規定合併定其應執行刑，或一裁判宣告數罪之刑，曾
    經定其執行刑，再與其他裁判宣告之刑定其執行刑時，法理
    上均應同受此原則之拘束。亦即，上述另定之執行刑，其裁
    量所定之刑期，不得較重於原定執行刑之總和或原定執行刑
    加計宣告刑之總和。
三、經查，受刑人甲○○所犯如附表所示加重詐欺等罪，各處如附
    表所示之刑，均經確定在案；其中附表編號1-3 所示各罪（
    共8 罪），曾經臺灣彰化地方法院以108 年度訴字第1109號
    判決判處罪刑，定應執行有期徒刑2 年，經受刑人提起上訴
    後因撤回上訴而確定，附表編號4-6 所示各罪（共51罪）
　　，曾經同法院以107 年度訴字第591 號等判決判處罪刑，上
    訴後，經本院以109 年度金上訴字第2195、2200、2565號判
    決撤銷改判，定應執行有期徒刑2 年2 月，再上訴後，經最
    高法院以110 年度台上字第3357、3358、3359號判決駁回上
    訴確定，有各該判決書及臺灣高等法院被告前案紀錄表在卷
    可稽。茲據檢察官聲請定應執行刑，本院審核認其聲請為正
    當，並於110 年11月24日訊問受刑人，予其陳述對本案定應
    執行刑之意見後，審酌受刑人所犯如附表所示各罪，均為參
    加同一詐欺集團所犯之3 人以上共同詐欺取財罪，犯罪手段
    、態樣相同，所擔任角色均為車手人員，且係於107 年4 月
    6 日至同年月11日間所犯，犯罪時間密集，同為侵害財產法
    益，並非侵害不可代替或不可回復性之個人法益，且參諸各
    罪依其犯罪情節所量定之刑、曾定應執行刑所形成之刑期上
    限，及前揭所述之比例原則、責罰相當原則等自由裁量權之
    內部性界限等情，合併定其應執行之刑如主文所示。
四、據上論斷，應依刑事訴訟法第477 條第1 項、刑法第53條、
     第51條第5 款，裁定如主文。
中　　華　　民　　國　　110 　年　　11　　月　　30　　日
            刑事第十庭     審判長法　官   陳  宏  卿
                                 法　官   簡  芳  潔
                                 法　官   林  美  玲
以上正本證明與原本無異。
如不服本裁定，應於收受送達後5日內向本院提出抗告書狀（須
附繕本）。因疫情而遲誤不變期間，得向法院聲請回復原狀。

                                 書記官   張  惠  彥
　　　　　　　　　　　　　　　　 
中　　華　　民　　國　　110 　年　　11　　月　　30　　日
        附表：受刑人甲○○定應執行刑案件一覽表　
編      號  1 2 3 罪      名  加重詐欺 加重詐欺 加重詐欺未遂 宣  告  刑  有期徒刑1年3月 有期徒刑1年1月 （共6罪） 有期徒刑7月  犯 罪 日 期  107年4月7日 107年4月7日 107年4月7日 偵 查 機 關 年 度 案 號  彰化地檢108年度少連偵字第17號 彰化地檢108年度少連偵字第17號 彰化地檢108年度少連偵字第17號  最後 事實審 法  院 彰化地院 彰化地院 彰化地院  案  號 108年度訴字第1109號 108年度訴字第1109號 108年度訴字第1109號  判  決 日  期 108年12月27日 108年12月27日 108年12月27日  確定 判決 法  院 彰化地院 彰化地院 彰化地院  案  號 108年度訴字第1109號 108年度訴字第1109號 108年度訴字第1109號  判決確定日期 109年10月8日 (撤回上訴) 109年10月8日 (撤回上訴) 109年10月8日 (撤回上訴) 是否為得易科罰金、易服社會勞動之案件  不得易科罰金 不得易服社會勞動 不得易科罰金 不得易服社會勞動 不得易科罰金 不得易服社會勞動 備       註  彰化地檢109年度執他字第1217號     ①編號1至3曾定應執行有期徒刑2年 ②緩刑宣告5年，業經彰化地院110年度撤緩字第13號裁定撤銷，於110年8月19日確定(彰化地檢110年度執更字第1295號、苗栗地檢110年度執更助字第107號)   

編      號  4 5 6 罪      名  加重詐欺 加重詐欺 加重詐欺 宣  告  刑  有期徒刑1年4月 有期徒刑1年1月 （共34罪） 有期徒刑1年 （共16罪） 犯 罪 日 期  107年4月6日 107年4月6日至同年月10日 107年4月6日至同年月11日 偵 查 機 關 年 度 案 號  彰化地檢107年度少連偵字第59號等 彰化地檢107年度少連偵字第59號等 彰化地檢107年度少連偵字第59號等  最後 事實審 法  院 中高分院 中高分院 中高分院  案  號 109年度金上訴字第2195、2200、2565號 109年度金上訴字第2195、2200、2565號 109年度金上訴字第2195、2200、2565號  判  決 日  期 109年11月25日 109年11月25日 109年11月25日  確定 判決 法  院 最高法院 最高法院 最高法院  案  號 110年度台上字第3357、3358、3359號 110年度台上字第3357、3358、3359號 110年度台上字第3357、3358、3359號  判決確定日期 110年5月13日 110年5月13日 110年5月13日 是否為得易科罰金、易服社會勞動之案件  不得易科罰金 不得易服社會勞動 不得易科罰金 不得易服社會勞動 不得易科罰金 不得易服社會勞動 備       註  彰化地檢110年度執字第2637號、苗栗地檢110年度執助字第409號     編號4至6曾定應執行有期徒刑2年2月